臺灣高等法院刑事判決　　　　　　　 100年度上易字第2155號
上　訴　人
即　被　告　吳明來
選任辯護人　王東山律師
　　　　　　許富雄律師
上列上訴人即被告因妨害自由案件，不服臺灣士林地方法院100
年度易字第89號，中華民國100 年8 月12日第一審判決（起訴案
號：臺灣士林地方法院檢察署99年度偵字第14207 號暨同署100
年度偵字第5342號併案審理），提起上訴，本院判決如下：
    主  文
上訴駁回。
    事實及理由
一、本案經本院審理結果，認第一審以上訴人即被告吳明來犯刑
    法第305條之恐嚇危害安全罪，依刑法第47條第1項累犯之規
    定，判處被告拘役五十九日，並諭知易科罰金折算之標準為
    新台幣一千元折算一日，其認事用法及量刑均無不當，應予
    維持，並引用如附件第一審判決書記載之事實、證據及理由
    。
二、本件被告提起上訴略以：其並未恐嚇告訴人董永旺，亦未犯
    罪。
三、被告之辯護人除提出書狀為被告辯護外，另辯護略稱：
1.原審判決主要是以證人陳兆松及告訴人董永旺之證述為判決基
  礎，惟上開二人對於被告吳明來於何處出言恐嚇，該證人二人
  證稱之內容有所出入。
2.告訴人董永旺是因無法支付被告款項，而欲脫免對被告之債務
  ，始提起本件告訴。
3.倘被告有恐嚇告訴人董永旺，為何告訴人董永旺僅還被告新台
  幣三千元後，被告吳明來並無繼續追索欠債，可見被告吳明來
  當初並無對告訴人董永旺恐嚇行為，當時只是在商討如何將債
  務釐清。
4.何況告訴人董永旺在原審只還三千元後，被告也沒有再跟告訴
  人董永旺要，告訴人董永旺、證人陳兆松與被告吳明來都有債
  務關係，故不能排出告訴人董永旺與證人陳兆松設局來陷害被
  告吳明來。
四、本院查：
（一）、告訴人董永旺於97年11月1 日，向被告吳明來擔任實際
        負責人之慶城公司承租車牌號碼783-ET號計程車，約定
        租期22個月、租金每日新臺幣（下同）600 元，並簽訂
        計程車租送契約書一紙；又告訴人董永旺另曾向被告擔
        任負責人之「利育當舖」借款，迄至99年4 月25日告訴
        人董永旺將前揭車牌號碼783-ET號計程車放置於台北縣
        汐止市（現已改制為新北市汐止區○○○○路149 號慶
        城公司前，尚積欠被告計程車修理費用、借款本金及利
        息，然並未主動與被告聯繫等情，此據被告吳明來於檢
        察官偵查時供承在卷（99年度偵字第14207 號偵查卷第
        56頁至第57頁、第70頁、第107 頁），且經證人即告訴
        人董永旺於100 年7 月27日在原審審理中證述明確（原
        審卷第56頁至第59頁），並有計程車租送契約書一紙在
        卷可證（同上第142 07號偵查卷第42頁至第44頁）。由
        上述可知，被告吳明來與告訴人董永旺間確有上開債務
        糾紛等情，應堪認定。
（二）、又被告吳明來於99年9 月10日前某日，由當舖業之質當
        系統查詢後得知，證人陳兆松將其靠行於慶城公司而由
        其租用之車牌號碼142-YK號營業用自小客車一輛質當於
        台北市○○路○ 段54號之「利軒當舖」，遂與「利軒當
        舖」聯繫。嗣於99年9 月10日下午2 時許，被告吳明來
        經「利軒當舖」人員之通知而得知告訴人董永旺與證人
        陳兆松前往上開「利軒當舖」後，遂趕往前揭「利軒當
        舖」，當場與告訴人董永旺達成協議，由告訴人董永旺
        每月歸還1 萬5,000 元，歸還方法為每三天在郵局存入
        1, 500元、每月存入10次等情，亦據被告吳明來自承在
        卷（同上第14207 號偵查卷第71頁、原審卷第26頁背面
        、第59頁），核與告訴人董永旺於上開原審審理中所為
        之證述（原審卷第56頁至第59頁）與本院準備程序之指
        述（本院卷第37頁背面）、證人陳兆松於原審審理中所
        為之證述相符（原審卷第59頁背面至第61頁背面）。
（三）、查被告吳明來於99年9 月10日下午2 時許，駕車至臺北
        市○○路○ 段54號「利軒當舖」前，向告訴人董永旺以
        言詞恐嚇稱：「不還錢，就要押到山上活埋」等語，業
        據告訴人董永旺於上開原審審理中證稱：99年9 月10日
        當天，我載證人陳兆松從五股前往臺北，因為證人陳兆
        松要牽他的車，當天下午2 時許，到臺北市○○路○ 段
        54號前時，被告駕駛其所有、車牌號碼阿拉伯數字部分
        為31 79 號、黑色裕隆牌之車輛，超車停在我所駕駛、
        車牌號碼307-YF號營業用自小客車前方，下車要我付23
        萬元給他，並說如果我今天不給他錢，他要把我押到山
        上活埋，我說沒有欠那麼多錢，但為了要脫身，只好說
        以每3 天繳1,500 元之方式還給被告20萬元等語明確（
        原審卷第56頁至第59頁），復於本院準備程序亦為同一
        之指述（本院卷第37頁背面）；對照當日在場證人陳兆
        松於前揭原審審理中證稱：99年9 月10日當天我叫告訴
        人董永旺載我去承德路上的利軒當舖牽車，當天我聽到
        被告對告訴人董永旺說沒錢就要去山頂挖洞活埋，但是
        詳情我忘記了，我有聽到說每天要還500 元，三天還一
        次，總共要還差不多20幾萬元等語（原審卷第60頁至第
        61頁）。互核比對上開告訴人董永旺與證人陳兆松所述
        ，關於渠等當日前往臺北市○○路○ 段54號之原因、被
        告恫嚇告訴人之言語內容、及告訴人當日與被告談及清
        償債務金額與方法等相關細節，均互核一致。由上所述
        ，足認證人陳兆松之證詞，應堪佐證告訴人董永旺當時
        確遭受被告以前述言語恫嚇等情至明。由此可見，告訴
        人董永旺前揭指述，應屬非虛。
（四）、再者，被告吳明來確有如檢察官起訴書所指稱之前述恐
        嚇罪犯行一節，亦據原判決理由欄貳、之二各點詳予論
        述說明，此有件附原判決在卷可稽。
（五）、綜上所述，被告與其辯護人提起上訴，否認有對告訴人
        董永旺前揭恐嚇犯行一節，所辯上情，無非均屬事後卸
        責之詞，委不足採。
（六）、本件被告提起上訴，並未提出新事證以供調查，其仍執
        陳詞空言否認，經核並無理由，應予駁回。
五、又本案被告吳明來恐嚇犯行，事證明確，已如前述。故被告
    辯護人聲請向臺灣臺北地方法院檢察署函查並調取已判決確
    定之臺灣臺北地方法院99年度簡字第720 號證人陳兆松偽造
    文書罪等案件，以查明證人陳兆松是否以易科罰金之方式執
    行？罰金之繳款人是否為告訴人董永旺等情，因與本案被告
    吳明來所犯本案恐嚇犯行之待證事實無關；另聲請履勘前揭
    「利軒當舖」，並聲請對告訴人董永旺、證人陳兆松及被告
    吳明來實施測謊各等情，經核均無必要；又被告所犯本件恐
    嚇犯行，已據證人陳兆松於原審審理時到庭作證明確，已如
    前述。從而被告辯護人再聲請傳喚證人陳兆松到庭作證，以
    明瞭證人陳兆松究竟是在「利軒當舖」內何處聽到被告吳明
    來出言恐嚇告訴人董永旺一節，自無必要，均併予敘明。
據上論結，應依刑事訴訟法第373條、第368條，判決如主文。
本案經檢察官周誠南到庭執行職務。
中    華    民    國  100     年    11    月    22    日
                  刑事第十五庭審判長法  官  沈宜生
                                    法  官  吳炳桂
                                    法  官  陳坤地
以上正本證明與原本無異。
不得上訴。
                                    書記官  梁駿川
中    華    民    國   100    年    11    月    22    日
附錄：本案論罪科刑法條全文
中華民國刑法第305條
（恐嚇危害安全罪）
以加害生命、身體、自由、名譽、財產之事，恐嚇他人致生危害
於安全者，處 2 年以下有期徒刑、拘役或 3 百元以下罰金。